【裁判字號】    90,易,651
【裁判日期】    900725
【裁判案由】    毀損等
【裁判全文】
臺灣屏東地方法院刑事判決                            九十年度易字第六五一號
    公  訴  人  臺灣屏東地方法院檢察署檢察官
    被      告  乙○○
    被      告  丙○○
右列被告因毀損等案件，經檢察官提起公訴（九十年度偵字第二一三六號），本院判
決如左：
    主  文
乙○○、丙○○無罪。
    理  由
一、公訴意旨略以：乙○○與丙○○二人基於共同犯意聯絡，於民國九十年三月二十
    六日下午五時許，在屏東市○○路一一號，因細故與甲○○發生爭執，竟以臺語
    「幹你娘，大胖豬」辱罵甲○○，繼而對甲○○恐嚇以：要注意點，我要殺你等
    語，使甲○○心生畏懼；旋在該路法院停車場，基於毀損財物之故意，以油漆將
    甲○○所駕駛自小客車噴二條白線，足生損害於甲○○。因認乙○○、丙○○二
    人涉有刑法第三百零九條第一項之公然侮辱罪、同法第三百零五條之恐嚇危害安
    全罪及同法第三百五十四條之毀損罪罪嫌。
二、本件公訴人認被告涉有右揭犯嫌，無非係以告訴人甲○○之指訴、證人丁○○之
    證詞及照片一張為其為其主要論據。訊據被告二人則堅決否認有何公然侮辱、恐
    嚇危害安全及毀損之犯行，均辯稱：九十年三月二十六日當天丙○○陪同乙○○
    至台灣屏東地方法院檢察署開庭，庭訊後隨即自大門口右轉後搭車離去，並未發
    生如告訴人所述之事等語。
三、按犯罪事實應依證據認定之，無證據不得推定其犯罪事實。又不能證明被告犯罪
    者，應諭知無罪之判決，刑事訴訟法第一百五十四條及第三百零一條第一項分別
    定有明文。又按認定不利於被告之事實，須依積極證據，被害人之陳述如無瑕疵
    ，且就其他方面調查又與事實相符，固足採為認定不利被告事實之積極證據，倘
    其陳述尚有瑕疵時，則不得採為論罪科刑之根據。且積極證據不足為不利於被告
    事實之認定時，即應為有利於被告之認定，更不必有何有利之證據。最高法院對
    此分別著有三十年上字第八一六號、三十年上字第一八三一號、六十一年台上字
    第三○九九號等判例可資參照。
四、經查：
    (一)右開公訴意旨所載之事實雖據告訴人甲○○指訴歷歷，惟細察卷附照片二張（
      偵卷第三頁；該頁上方之照片為告訴人提出告訴狀時所附、下方之照片則為告
      訴人於本院九十年六月二十七日審理中庭呈），其中告訴人所述汽車遭噴塗之
      兩條「白色噴漆」位置（照片中以黑色簽字筆打勾處，告訴人於本院九十年六
      月二十七日審理中當庭打勾作記），上、下兩張照片竟有不同，而有隨相機拍
      攝角度改變而移動之現象，其且線條光亮、整齊、並無噴漆之毛邊外暈，其中
      復有明確隔線，用肉眼觀之即可發現該白線二條係拍攝現場之「日光燈管」反
      射所造成之影像，顯非以噴漆所造成者無疑。然告訴人竟指此為被告以噴漆所
      為云云，實屬荒謬，洵不可採。
    (二)又證人丁○○固然亦於偵查及本院審理中結證稱被告等二人有於右揭時、地以
      前開言詞侮辱及恐嚇告訴人，並以白色噴漆噴塗告訴人之車輛等情無訛。惟：
      1.告訴人有關被告噴漆部分之指訴已有如前所述之重大瑕疵而無可採，是證人
        此部分證詞，自亦有同樣之瑕疵而不可採信，並因其所述該部份情節與告訴
        人相同，而足以令人疑為證人之證詞係證人與告訴人於本院審理前先行串供
        ，復於審理中附和告訴人指訴之內容所致。
      2.再告訴人於本院審理中所自稱：「（除丁○○外）沒有（其他人看到）」（
        本院九十年六月二十七日訊問筆錄），及證人丁○○證稱：「（事發當天）
        就只有我與甲○○二人而已。」（同前揭處）等語若均係屬實，則此案證人
        之身份本應極為明確。且丁○○又係承租告訴人房屋之房客（證人丁○○證
        詞，同前揭處），衡情應不難覓得其所在地點而要求其出庭或聲請檢察官傳
        喚其出庭作證。惟本案偵查中，告訴人原先聲請檢察官傳喚之證人竟係「施
        榮耀」，而非「丁○○」（偵卷第十六頁），且丁○○自陳未曾出過國之情
        （本院九十年七月十九日審判筆錄），又與告訴人所稱證人「到大陸，二星
        期後才會回來」等語不符。故告訴人此一於偵查中更換證人之舉，實與常理
        有違，故丁○○是否確為現場目擊之證人實屬可疑，又因該證人與告訴人有
        租賃契約之利害關係，故難期待其為公正之證詞有偏頗之虞，其所為證詞尚
        難憑信。因此，告訴人對於被告所涉公然侮辱及恐嚇部份犯嫌之指訴，亦失
        佐證，難予遽採。
    依上說明，公訴人所舉之證據不足以證明被告確有公然侮辱、恐嚇及毀損之犯行
    。此外，又查無其他積極之證據，足認被告確有公訴人所指之犯行，不能證明被
    告犯罪，揆諸前開法律規定及判例意旨，依法應諭知無罪之判決。
三、另被告雖請求與證人對質及告訴人請求對被告二人進行測謊，然告訴人及證人所
    言既已有如前之明顯疵瑕，不能證明被告犯行，故本院認無對質及測謊之必要，
    附此敘明。
四、至告訴人甲○○明知被告二人並無右開公然侮辱、恐嚇及毀損之犯行，竟意圖他
    人受刑事處分，而向檢察官誣告，並教唆證人丁○○於本院審判時，於案情有重
    要關係之事項，供前具結而為虛偽陳述，而涉犯之誣告及教唆偽證罪嫌；證人丁○○於本院審判時，於案情有重要關係之事項，供前具結而為虛偽陳述，而涉犯
    之偽證罪嫌，爰一併請檢察官另行偵辦。
據上論斷，應依刑事訴訟法第三百零一條第一項，判決如主文。
中      華      民      國      九十      年      七    月    二十五    日
                                      臺灣屏東地方法院刑事第一庭
                                          法  官  王以齊
右正本證明與原本無異。
如不服本判決，應於判決送達後十日內，向本院提出上訴狀。
                                          書記官  林天化
中      華      民      國      九十      年      七    月    二十六    日


司法院資訊處製作；財團法人民間司法改革基金會備份。
